【裁判字號】    95,上易,1060
【裁判日期】    951219
【裁判案由】    侵權行為損害賠償
【裁判全文】
臺灣高等法院民事裁定        九十五年度上易字第一○六○號
上  訴  人  劉金生即及時達企業社
前列上訴人與被上訴人甲○○間請求侵權行為損害賠償事件，本
院裁定如下：
    主  文
上訴人應於本裁定送達後十五日內(一)具狀補正「對於第一審判決
不服之程度，及應如何廢棄或變更之聲明」。(二)提出如附件所載
內容之上訴理由書正本，並按對造人數提出繕本或影本。
    理  由
一、按提起第二審上訴，應以上訴狀表明對於第一審判決不服之
    程度，及應如何廢棄或變更之聲明；上訴不合法者，第二審
    法院應以裁定駁回之，但其情形可以補正者，審判長應定期
    間先命補正，民事訴訟法第四百四十一條第一項第三款、第
    四百四十四條第一項定有明文。查上訴人提出之上訴狀，未
    記載「對於第一審判決不服之程度，及應如何廢棄或變更之
    聲明」，其上訴不合程式，茲限於收受本裁定後十五日內補
    正，逾期未補正，則裁定駁回上訴。
二、次按提起第二審上訴，應以上訴狀表明上訴理由，即應表明
    應廢棄或變更原判決之理由且關於前款理由之事實及證據；
    上訴狀內未表明上訴理由者，審判長得定相當期間命上訴人
    提出理由書，民事訴訟法第四百四十一條第一項第四款及第
    二項、第四百四十四條之一第一項定有明定。經查，上訴人
    提出上訴狀，未依法表明上訴理由，茲限於收受本裁定後十
    五日內，提出上訴理由書及繕本，其記載事項詳如附件所示
    。
三、爰裁定如主文。
中    華    民    國    95    年    12    月    19    日
                    民事第十三庭
                        審判長法  官  陳昆煇
正本係照原本作成。
不得抗告。
中    華    民    國    95    年    12    月    20    日
                              書記官  李佳樺
附件：
一、上訴理由應表明下列各款事項：
  (一)應廢棄或變更原判決之理由。
  (二)關於前款理由之事實及證據（關於事實，應分別記載上訴聲
    明有理由之事實、對於他造主張事實之承認與否、抗辯事實
    及與此等事項相關連之事實。應證事實如有多數證據，應全
    部記載。如係人證，應載明證人之姓名、住址、電話號碼、
    訊問事項及與應證事實之關係；如係書證，除已提出得引用
    者外，應先提出影本，原本俟開庭時提出），並應記載法律
    關係及法律見解（實務上或學說上），提供相關資料，以利
    爭點之整理。
二、前開記載方式請以條列方式分段記載。
三、未於準備程序主張之事項，除有下列情形之一者外，於準備
    程序後行言詞辯論時，不得主張之：
  (一)法院應依職權調查之事項。
  (二)該事項不甚延滯訴訟者。
  (三)因不可歸責於當事人之事由不能於準備程序提出者。
  (四)依其他情形顯失公平者。
四、未提出上訴理由書，或未說明逾期提出上訴理由書之理由者
    ，本院得駁回再提出之攻擊或防禦方法，或於判決時依全辯
    論意旨斟酌之。


司法院資訊處製作；財團法人民間司法改革基金會備份。
